台灣台中地方法院刑事判決　　　　　　　　　　　　九十一年度易字第二一四五號
　　公　訴　人　台灣台中地方法院檢察署檢察官
　　被　　　告　甲○○
右列被告因偽造文書案件，經檢察官聲請以簡易判決處刑（九十一年度偵字第１３９
１３號），本院認為不宜以簡易判決處刑應適用通常程序並判決如左：
    主      文
甲○○行使偽造私文書，足以生損害於公眾及他人，累犯，處有期徒刑陸月，如易科
罰金，以參佰元折算壹日。
臺中縣警察局編號中縣警交字第Ｈ00000000號舉發違反道路交通管理事件通
知單上偽造之「乙○○」署押（簽名）參枚（第二、三、四聯各壹枚）、臺中縣警察
局霧峰分局仁化派出所序號第３８７４５０號酒精測試報告表上受測人欄內偽造之「
乙○○」署押（簽名）及指印各壹枚、臺中縣警察局霧峰分局仁化派出所９１年４月
２６日偵訊筆錄上偽造之「乙○○」署押（簽名）壹枚及指印肆枚、臺中縣警察局霧
峰分局逕行逮捕通知書上偽造之「乙○○」署押（簽名）及指印各壹枚、臺中縣警察
局霧峰分局逕行逮捕通知書所附法定障礙事由紀錄表上偽造之「乙○○」署押（簽名
）及指印各壹枚、臺中縣警察局霧峰分局仁化派出所９１年４月２６日所攝被告甲○
○照片黏貼紙上偽造之「乙○○」署押（簽名）及指印各壹枚、臺中縣警察局霧峰分
局指紋卡片上偽造之「乙○○」指印拾玖枚、臺中縣警察局霧峰分局仁化派出所９１
年４月２６日偵訊錄音帶標籤上偽造之「乙○○」署押（簽名）及指印各壹枚、台灣
台中地方法院檢察署９１年４月２６日檢察官訊問筆錄上偽造之「乙○○」署押（簽
名）壹枚、臺灣台中地方法院檢察署９１年４月２６日限制住居具結書上偽造之「乙
○○」署押（簽名）及指印各壹枚，均沒收。
    事      實
一、甲○○曾於民國九十年間犯偽造文書罪，經台灣台中地方法院判處有期徒刑三月
    ，如易科罰金，以三百元折算一日，確定之後於九十年六月四日執行完畢，竟不
    知警惕，於九十一年四月二十五日二十三時酒後駕駛車牌號碼7L-2403號自用小
    客車，在台中縣大里市○○路635巷8號前，與呂文耀所駕駛之汽車碰撞發生車禍
    ，經台中縣警察局霧峰分局仁化派出所警員游朝棟前往處理，經警測得其身體內
    殘留酒精濃度為０．九七ＭＧ＼Ｌ，甲○○為掩飾其犯行，竟冒用其妻弟乙○○
    之名應訊，而在警員所製作之臺中縣警察局編號中縣警交字第Ｈ0000000
    0號舉發違反道路交通管理事件通知單上偽造「乙○○」之署押（簽名）參枚（
    第二、三、四聯各壹枚）、臺中縣警察局霧峰分局仁化派出所序號第３８７４５
    ０號酒精測試報告表上受測人欄內偽造「乙○○」之署押（簽名）及指印各壹枚
    、臺中縣警察局霧峰分局仁化派出所９１年４月２６日偵訊筆錄上偽造「乙○○
    」之署押（簽名）壹枚及指印肆枚、臺中縣警察局霧峰分局逕行逮捕通知書上偽
    造「乙○○」之署押（簽名）及指印各壹枚、臺中縣警察局霧峰分局逕行逮捕通
    知書所附法定障礙事由紀錄表上偽造「乙○○」之署押（簽名）及指印各壹枚、
    臺中縣警察局霧峰分局仁化派出所９１年４月２６日所攝被告甲○○照片黏貼紙
    上偽造「乙○○」之署押（簽名）及指印各壹枚、臺中縣警察局霧峰分局指紋卡
    片上偽造「乙○○」之指印拾玖枚、臺中縣警察局霧峰分局仁化派出所９１年４
    月２６日偵訊錄音帶標籤上偽造「乙○○」之署押（簽名）及指印各壹枚，並於
    解送台灣台中地方法院檢察署偵辦時，於９１年４月２６日檢察官訊問筆錄上偽
    造「乙○○」之署押（簽名）壹枚，於臺灣台中地方法院檢察署９１年４月２６
    日限制住居具結書上偽造「乙○○」之署押（簽名）及指印各壹枚，足生損害於
    交通監理機關對於道路交通管理之正確性，也足生損害於警察機關及檢察官對於
    偵訊調查筆錄與各項公文書製作之正確性，復足生損害於乙○○本人。嗣經警察
    機關核對甲○○所留之指紋之後，發現非乙○○之指紋而係甲○○之指紋而查獲
    。
二、案經臺中縣警察局霧峰分局報請臺灣臺中地方法院檢察署檢察官偵查起訴。
    理       由
一、被告甲○○坦承上開犯罪事實不諱，且有上述違反道路交通管理事件通知單、酒
    精測試報告表、指紋卡、各項筆錄、通知書、具結書、紀錄表、照片（均附於台
    灣台中地方法院檢察署九十一年度偵字第八四八三號偵查卷內）及警訊錄音帶（
    附於本院本案證物袋內）可資佐證，事證明確，被告犯行，堪以認定。
二按刑法第二百十七條第一項之「署押」，乃指於紙張或物體上簽署之姓名或其他
    符號，其作用在表示其承認所簽署之文書效力，若以捺指紋以代替簽名者，如偽
    造指紋亦屬偽造署押。查被告在上開違反道路交通管理事件通知單、通知書、具
    結書上，偽造「乙○○」之署押，乃均含有表示收受通知書及為限制住居具結之
    意思表示，皆屬具有收據性質之私文書，其簽名及按捺指印後，再交付承辦之司
    法人員，顯然於該等私文書之內容有所主張，自足以生損害於交通監理機關對於
    道路交通管理之正確性，也足生損害於警察機關及檢察官對於犯罪偵查、限制住
    居審核之正確性，復足生損害於乙○○本人，其偽造乙○○之簽名、指印，也足
    生損害於乙○○。是核被告甲○○所為，係犯刑法第二百十六條第二百十條之
    行使偽造私文書罪。其偽造「乙○○」之署押，係偽造私文書之階段行為；偽造
    私文書後進而行使，偽造之低度行為應為行使之高度行為所吸收，均不另論罪。
    被告在同一查獲時日，先後多次冒用「乙○○」名義在偽造署押之行為，係利用
    同一機會，在同一時段就同一犯罪構成事實，本於單一犯意之接續行為，僅侵害
    一法益，為接續犯，應只論以一罪。被告曾於九十年間犯偽造文書罪，經台灣台
    中地方法院判處有期徒刑三月，如易科罰金，以三百元折算一日，確定之後於九
    十年六月四日執行完畢，此有台灣高等法院被告全國前案紀錄表在卷可參，其於
    有期徒刑執行完畢五年以內再犯本件有期徒刑以上之罪，為累犯，應加重其刑。
    爰審酌被告犯罪之動機、目的、手段、所生之危害及其品行、智識程度與犯罪後
    之態度等一切情狀，量處如主文所示之刑，並諭知易科罰金之折算標準。
三、臺中縣警察局編號中縣警交字第Ｈ00000000號舉發違反道路交通管理事
    件通知單上偽造之「乙○○」署押（簽名）參枚（第二、三、四聯各壹枚）、臺
    中縣警察局霧峰分局仁化派出所序號第３８７４５０號酒精測試報告表上受測人
    欄內偽造之「乙○○」署押（簽名）及指印各壹枚、臺中縣警察局霧峰分局仁化
    派出所９１年４月２６日偵訊筆錄上偽造之「乙○○」署押（簽名）壹枚及指印
    肆枚、臺中縣警察局霧峰分局逕行逮捕通知書上偽造之「乙○○」署押（簽名）
    及指印各壹枚、臺中縣警察局霧峰分局逕行逮捕通知書所附法定障礙事由紀錄表
    上偽造之「乙○○」署押（簽名）及指印各壹枚、臺中縣警察局霧峰分局仁化派
    出所９１年４月２６日所攝被告甲○○照片黏貼紙上偽造之「乙○○」署押（簽
    名）及指印各壹枚、臺中縣警察局霧峰分局指紋卡片上偽造之「乙○○」指印拾
    玖枚、臺中縣警察局霧峰分局仁化派出所９１年４月２６日偵訊錄音帶標籤上偽
    造之「乙○○」署押（簽名）及指印各壹枚、台灣台中地方法院檢察署９１年４
    月２６日檢察官訊問筆錄上偽造之「乙○○」署押（簽名）壹枚、臺灣台中地方
    法院檢察署９１年４月２６日限制住居具結書上偽造之「乙○○」署押（簽名）
    及指印各壹枚，不問屬於犯人與否，應依刑法第二百十九條之規定，予以宣告沒
    收。
據上論斷，應依刑事訴訟法第四百五十二條、第二百九十九條第一項前段，刑法第二
百十六條、第二百十條、第二百十九條、第四十七條、第四十一條第一項前段，罰金
罰鍰提高標準條例第二條，判決如主文。
中     華     民     國     九十一     年     九     月     二十七     日
                                   法  官    李添興
右正本證明與原本無異。
如不服本判決，應於判決送達後十日內向本院提出上訴狀，上訴於臺灣高等法院臺中
分院( 須附繕本 )。
                                   書記官
中     華     民     國     九十一     年     九     月     二十七     日
